【裁判字號】    89,易,408
【裁判日期】    890317
【裁判案由】    違反國家安全法等
【裁判全文】
臺灣桃園地方法院刑事判決                          八十九年度易字第四八號
    公  訴  人  臺灣桃園地方法院檢察署檢察官
    被      告  甲○○
右列被告因偽造文書等案件，經檢察官提起公訴（八十九年度偵字第三三八號），本
院判決如左：
        主  文
甲○○共同行使偽造私文書，足以生損害於公眾及他人，處有期徒刑伍月。
民國八十八年十二月三日普通護照入出境許可申請書（0000000號）上偽造之
「羅文池」署押壹枚、及護照號碼Ｍ00000000號之中華民國護照壹本均沒收
。
        事  實
一、甲○○為大陸地區人民，明知大陸地區人民入出境台灣地區，應向內政部警政署
    入出境管理局申請許可，未經許可者不得入出境，為求至美國工作，竟於民國八
    十八年十一月間，在大陸地區福建平潭縣與偷渡集團連絡，擬經由台灣地區申請
    護照後再轉往美國，遂與偷渡集團成員等人基於犯意聯絡，未經內政部警政署入
    出境管理局許可，於八十八年十一月二十八日二十時許，乘坐漁船偷渡入境來台
    ，由姓名年籍不詳之偷渡集團成員成年男子一名接應，載至台灣地區某處山中藏
    匿。復與偷渡集團成員等人基於行使偽造私文書之概括犯意聯絡，由偷渡集團成
    員持甲○○所有之本人照片三張，及不知情之羅文池失竊之身分證一枚，先於八
    十八年十二月三日，在台灣地區偽簽羅文池署押於0000000號普通護照入
    出境許可申請書（其上貼有甲○○照片一張），以偽造羅文池名義之私文書，持
    向中華民國外交部領事事務局行使，使該局將羅文池申請護照此等不實事項記載
    於職務上所登載之文書，並據以核發登載該不實事項，貼有羅文池照片之中華民
    國護照一枚（號碼︰Ｍ00000000號、姓名︰羅文池），偷渡集團成員並
    於該護照上持照人欄偽簽「羅文池」署押一枚。嗣八十八年十二月二十九日十七
    時二十分許，甲○○經由姓名不詳之偷渡集團成年男子成員安排，前往桃園中正
    機場擬搭乘長榮國際航空公司編號ＢＲ０三二號班機飛往美國，持上開護照，在
    中正國際機場出境查驗檯持交航警局證照查驗人員查驗時，當場被識破，並查扣
    上開護照一本。
二、案經內政部警政署航空警察局移送台灣桃園地方法院檢察署檢察官偵查起訴。
    理  由
一、訊據被告甲○○對於右揭犯行坦承不諱，並有旅客入出境記錄查詢單、登機證、
    0000000號普通護照入出境許可申請書（附於外交部領事事務局中正國家
    機場辦事處八十九年一月二十日領（八九）字第八九○三六號函）各一份及登載
    不實事項之護照號碼Ｍ00000000號中華民國護照一本附卷可憑，事證明
    確，犯行應堪認定。
二、核被告所為，係犯入出國及移民法第五十四條之未經許可入境罪、刑法第二百十
    六條、第二百十四條之行使使公務員登載不實文書罪。又其冒用「羅文池」名義
    填寫普通護照入出境許可申請書，以交付中華民國外交部領事事務局人員及入出
    境查驗人員查驗，係犯刑法第二百十六條、第二百十條之行使偽造私文書罪。被
    告所犯上開各罪，與偷渡集團成員間，有犯意聯絡，均應論以共同正犯。其偽造
    署押之行為係偽造私文書之階段行為，偽造私文書及使公務員登載不實文書罪之
    低度行為復為行使偽造私文書及使公務員登載不實文書罪之高度行為所吸收，均
    不另論罪。又上述各罪之間，具有方法結果之牽連關係，應從一重依行使偽造私
    文書罪處斷。被告之行為雖亦合於國家安全法第六條之之犯罪構成要件，惟入出
    國及移民法於八十八年五月二十一日經總統公布，同年月二十一日生效，該法就
    未經許可入出國境，設有第五十四條規定處罰，與前所公佈施行之國家安全法第
    六條為法規競合，而其法定刑度復與國家安全法第六條相同，就該法第一條立法
    意旨所示，其專就入出境管理事項所設規範，應優於其他法律之適用，依特別法
    優於普通法原則，被告行為應適用入出國及移民法第五十四條第一項論處，公訴
    人求科以國家安全法第六條之罪，起訴法條尚有未洽，應予變更。至於被告行使
    偽造私文書之犯行，雖未據公訴人起訴，然該部分犯行與公訴人起訴者，既有裁
    判上一罪關係，基於審判不可分之原則，本院自得併予審究，附此敘明。爰審酌
    被告為大陸地區人士，竟偷渡台灣，假造資料，意圖利用中華民國政府所核發之
    證件入境美國就業，不僅嚴重破壞我國對於入出境管理之正確性，對我國際聲譽
    亦有所影響等一切情狀，量處如主文所示之刑。
三、至八十八年十二月三日偽造之羅文池名義之普通護照入出境許可申請書（編號0
    000000號）上偽造之「羅文池」署押一枚，應依刑法第二百十九條之規定
    沒收之；而上開申請書上所貼之被告照片一張，及扣案之護照號碼Ｍ00000
    000號之中華民國護照壹本，為被告所有供犯罪所用之物，業據其供承在卷，
    均應依刑法第三十八條第一項第二款之規定併予宣告沒收。
據上論斷，應依刑事訴訟法第二百九十九條第一項前段、第三百條，入出國及移民法
第五十四條，刑法第十一條前段、第二十八條、第二百十六條、第第二百十條、第二
百十四條、第五十五條、第二百十九條、第三十八條第一項第二款，罰金罰鍰提高標
準條例第一條前段，判決如主文。
本案經檢察官邱舜韶到庭執行職務。
中      華      民      國    八十九    年      三      月     十七     日
                                臺灣桃園地方法院刑事第二庭
                                      法  官 曾 正 耀
右正本證明與原本無異。
如不服本判決，應於判決送達後十日內向本院提出上訴狀( 應附繕本 )，上訴於
臺灣高等法院。
                                      書記官  蘇    萱
中        華        民        國   八十九   年    三     月     二 十   日
附論罪科刑依據之法條：
入出國及移民法第五十四條
刑法第二百十六條
行使第二百十條至第二百十五條之文書者，依偽造、變造文書或登載不實事項或使登
載不實事項之規定處斷。
刑法第二百十條
偽造、變造私文書，足以生損害於公眾或他人者，處五年以下有期徒刑。
刑法第二百十四條
明知為不實之事項，而使公務員登載於職務上所掌之公文書，足以生損害於公眾或他
人者，處三年以下有期徒刑、拘役或五百元以下罰金。


司法院資訊處製作；財團法人民間司法改革基金會備份。
